【裁判字號】    89,易,514
【裁判日期】    891020
【裁判案由】    竊盜等
【裁判全文】
臺灣基隆地方法院刑事判決                          八十九年度易字第五一四號
    公  訴  人  臺灣基隆地方法院檢察署檢察官
    被      告  乙○○
                甲○○
右列被告等因竊盜等案件，經檢察官提起公訴（八十九年度偵字第二二三六號），本
院判決如左：
    主  文
乙○○竊盜，處罰金伍仟元，如易服勞役，以參佰元折算壹日。
甲○○收受贓物，處罰金貳仟元，如易服勞役，以參佰元折算壹日。
    事  實
一、乙○○係計程車司機，於民國（下同）八十九年五月二十七日二十一時許，在基
    隆市○○○路搭載乘客丙○○○時，因丙○○○置於大腿前之皮包不慎掉落車內
    某處，乙○○於幫忙丙○○○尋找皮包之際，竟意圖為自己不法之所有，趁替丙○○○撿起皮包之機會，竊取皮包內掉落之新台幣（下同）九千九百元，得手後
    ，再將皮包交還丙○○○，並藉機在基隆市○○路與安樂路路口前停車，將上開
    款項交由其兄甲○○帶走；甲○○明知乙○○交付之款項係來路不明之贓物，仍
    予以收受。嗣因丙○○○發覺現金失竊，向乙○○要求返還遭拒後，經丙○○○
    報警處理，而循線得悉上情。
二、案經基隆市警察局第四分局報請臺灣基隆地方法院檢察署檢察官偵查起訴。
    理  由
一、訊據被告乙○○固坦承有將被害人丙○○○之九千九百元交予被告甲○○收受，
    且被告甲○○於偵訊時亦坦承有自被告乙○○處取得上開款項，惟被告二人均矢
    口否認有何竊盜及收受贓物等犯行，被告乙○○辯稱：錢是在伊車上找到的，以
    為是前客人的，所以未拿還給被害人丙○○○，而交給其兄甲○○保管云云；被
    告甲○○則辯稱：當時不知其弟乙○○交付之物內裝有現金九千九百元云云。然
    查，右揭事實，業據被害人丙○○○迭於警訊及本院審理時指述綦詳，而被告乙○○、甲○○亦分別於偵訊時供稱：「：：：錢是在車上撿到的，我以為是上一
    位乘客的，後來於九時四十分打電話給我哥哥叫他來，我把錢交給他，要他保管
    」、「我還他皮包，有看到旁邊有錢，我未問他，也未把錢拿出來，我就把他載
    到目的地，後來該乘客要下車時，他兒子來打我，之後就鬧到派出所去」、「我
    弟弟把錢交給我時，他都未說，但車上乘客說我弟弟偷他錢」、「：：：但後來
    他們到派出所，我覺得心不安，所以我把錢送去」等語（見偵查卷第五頁背面、
    第六頁），顯見被告乙○○當時於車內為被害人丙○○○撿起皮包之際，即已看
    見該筆為數匪少之九千九百元款項置於其旁，則以計程車內狹小之空間，被告乙○○既已為被害人丙○○○撿得應裝有金錢之皮包，為何卻對於可能係自皮包內
    掉落之金錢捨被害人丙○○○不問或直接送交警局認領，反而以電話告知其兄甲○○中途前來拿取？顯見被告乙○○於車內見得該筆款項時，已有為自己不法所
    有之意圖存在，並進而將尚未脫離被害人丙○○○占有之該筆款項竊為己有；又
    被告甲○○於警訊、偵查時既均供稱知悉被告乙○○交付之九千九百元款項來源
    有問題，且在向被告乙○○拿取該筆款項時遇到被害人丙○○○表示錢被乙○○
    偷竊乙事，竟仍予以收受保管，更徵其應屬知情。是被告二人事後於本院所辯，
    顯係卸責諉過之詞，不足採信，事證明確，其等竊盜、贓物等犯行均堪認定。
二、核被告乙○○所為，係犯刑法第三百二十條第一項之竊盜罪；被告甲○○所為，
    則係犯刑法第三百四十九條第一項之收受贓物罪。爰審酌被告二人之品行、犯罪
    動機、目的、手段、所生危害、犯後已將竊得款項返還被害人丙○○○等一切情
    狀，各量處如主文所示之刑，並均諭知易服勞役之折算標準。
據上論斷，應依刑事訴訟法第二百九十九條第一項前段，刑法第三百二十條第一項、
第三百四十九條第一項、第四十二條第二項，罰金罰鍰提高標準條例第一條前段、第
二條，判決如主文。
本案經檢察官周慶華到庭執行職務
中      華      民      國    八十九    年      十      月     二十     日
                                臺灣基隆地方法院刑事第二庭
                                        法      官  林玉珮
右正本證明與原本無異。
對於本件判決如有不服，應於收受送達後十日內，向本院提出上訴書狀，上訴於臺灣
高等法院，並按他造當事人之人數附具繕本。
                                        書  記  官  陳俊德
中      華      民      國    八十九    年      十      月    二十三    日
附錄論罪法條
刑法第三百二十條第一項：
意圖為自己或第三人不法之所有，而竊取他人之動產者，為竊盜罪，處五年以下有期
徒刑、拘役或五百元以下罰金。
刑法第三百四十九條第一項：
收受贓物者，處三年以下有期徒刑、拘役或五百元以下罰金。


司法院資訊處製作；財團法人民間司法改革基金會備份。
